
SFX t0 Y 175
SFX t0 r va/Ī1 aver	ds:indicative+imperfect is:first+singular	# T2 + (v)a
SFX t0 aver gaveva/Ī1 aver	ds:indicative+imperfect is:first+singular	# T2 + (v)a
SFX t0 aver geva/Ī1 aver	ds:indicative+imperfect is:first+singular	# T2 + (v)a
SFX t0 aver ʼveva/Ī1 aver	ds:indicative+imperfect is:first+singular	# T2 + (v)a
SFX t0 aver ʼeva/Ī1 aver	ds:indicative+imperfect is:first+singular	# T2 + (v)a
SFX t0 er éva/I1N0 aver	ds:indicative+imperfect is:first+singular	# T2 + (v)a
SFX t0 aver gavéva/I1N0 aver	ds:indicative+imperfect is:first+singular	# T2 + (v)a
SFX t0 aver géva/I1N0 aver	ds:indicative+imperfect is:first+singular	# T2 + (v)a
SFX t0 aver ʼvéva/I1N0 aver	ds:indicative+imperfect is:first+singular	# T2 + (v)a
SFX t0 aver ʼéva/I1N0 aver	ds:indicative+imperfect is:first+singular	# T2 + (v)a
SFX t0 er éa/Ī1I1 aver	ds:indicative+imperfect is:first+singular	# T2 + (v)a
SFX t0 aver gavéa/Ī1I1 aver	ds:indicative+imperfect is:first+singular	# T2 + (v)a
SFX t0 aver géa/Ī1I1 aver	ds:indicative+imperfect is:first+singular	# T2 + (v)a
SFX t0 aver ʼvéa/Ī1I1 aver	ds:indicative+imperfect is:first+singular	# T2 + (v)a
SFX t0 aver ʼéa/Ī1I1 aver	ds:indicative+imperfect is:first+singular	# T2 + (v)a
SFX t0 r vo/Ī1 aver	ds:indicative+imperfect is:first+singular	# T2 + (v)o
SFX t0 aver gavevo/Ī1 aver	ds:indicative+imperfect is:first+singular	# T2 + (v)o
SFX t0 aver gevo/Ī1 aver	ds:indicative+imperfect is:first+singular	# T2 + (v)o
SFX t0 aver ʼvevo/Ī1 aver	ds:indicative+imperfect is:first+singular	# T2 + (v)o
SFX t0 aver ʼevo/Ī1 aver	ds:indicative+imperfect is:first+singular	# T2 + (v)o
SFX t0 er évo/I1N0 aver	ds:indicative+imperfect is:first+singular	# T2 + (v)o
SFX t0 aver gavévo/I1N0 aver	ds:indicative+imperfect is:first+singular	# T2 + (v)o
SFX t0 aver gévo/I1N0 aver	ds:indicative+imperfect is:first+singular	# T2 + (v)o
SFX t0 aver ʼvévo/I1N0 aver	ds:indicative+imperfect is:first+singular	# T2 + (v)o
SFX t0 aver ʼévo/I1N0 aver	ds:indicative+imperfect is:first+singular	# T2 + (v)o
SFX t0 er éo/Ī1I1 aver	ds:indicative+imperfect is:first+singular	# T2 + (v)o
SFX t0 aver gavéo/Ī1I1 aver	ds:indicative+imperfect is:first+singular	# T2 + (v)o
SFX t0 aver géo/Ī1I1 aver	ds:indicative+imperfect is:first+singular	# T2 + (v)o
SFX t0 aver ʼvéo/Ī1I1 aver	ds:indicative+imperfect is:first+singular	# T2 + (v)o
SFX t0 aver ʼéo/Ī1I1 aver	ds:indicative+imperfect is:first+singular	# T2 + (v)o
SFX t0 er évimo/Ī2I2 aver	ds:indicative+imperfect is:first+plural	# T2 + (v)imo
SFX t0 aver gavévimo/Ī2I2 aver	ds:indicative+imperfect is:first+plural	# T2 + (v)imo
SFX t0 aver gévimo/Ī2I2 aver	ds:indicative+imperfect is:first+plural	# T2 + (v)imo
SFX t0 aver ʼvévimo/Ī2I2 aver	ds:indicative+imperfect is:first+plural	# T2 + (v)imo
SFX t0 aver ʼévimo/Ī2I2 aver	ds:indicative+imperfect is:first+plural	# T2 + (v)imo
SFX t0 er éimo/Ī2I2 aver	ds:indicative+imperfect is:first+plural	# T2 + (v)imo
SFX t0 aver gavéimo/Ī2I2 aver	ds:indicative+imperfect is:first+plural	# T2 + (v)imo
SFX t0 aver géimo/Ī2I2 aver	ds:indicative+imperfect is:first+plural	# T2 + (v)imo
SFX t0 aver ʼvéimo/Ī2I2 aver	ds:indicative+imperfect is:first+plural	# T2 + (v)imo
SFX t0 aver ʼéimo/Ī2I2 aver	ds:indicative+imperfect is:first+plural	# T2 + (v)imo
SFX t0 r vi/Ī3 aver	ds:indicative+imperfect is:second+singular	# T2 + (v)i
SFX t0 aver gavevi/Ī3 aver	ds:indicative+imperfect is:second+singular	# T2 + (v)i
SFX t0 aver gevi/Ī3 aver	ds:indicative+imperfect is:second+singular	# T2 + (v)i
SFX t0 aver ʼvevi/Ī3 aver	ds:indicative+imperfect is:second+singular	# T2 + (v)i
SFX t0 aver ʼevi/Ī3 aver	ds:indicative+imperfect is:second+singular	# T2 + (v)i
SFX t0 er évi/I3N0 aver	ds:indicative+imperfect is:second+singular	# T2 + (v)i
SFX t0 aver gavévi/I3N0 aver	ds:indicative+imperfect is:second+singular	# T2 + (v)i
SFX t0 aver gévi/I3N0 aver	ds:indicative+imperfect is:second+singular	# T2 + (v)i
SFX t0 aver ʼvévi/I3N0 aver	ds:indicative+imperfect is:second+singular	# T2 + (v)i
SFX t0 aver ʼévi/I3N0 aver	ds:indicative+imperfect is:second+singular	# T2 + (v)i
SFX t0 er éi/Ī3I3 aver	ds:indicative+imperfect is:second+singular	# T2 + (v)i
SFX t0 aver gavéi/Ī3I3 aver	ds:indicative+imperfect is:second+singular	# T2 + (v)i
SFX t0 aver géi/Ī3I3 aver	ds:indicative+imperfect is:second+singular	# T2 + (v)i
SFX t0 aver ʼvéi/Ī3I3 aver	ds:indicative+imperfect is:second+singular	# T2 + (v)i
SFX t0 aver ʼéi/Ī3I3 aver	ds:indicative+imperfect is:second+singular	# T2 + (v)i
SFX t0 r vi/Ī4 aver	ds:indicative+imperfect is:second+plural	# T2 + (v)i
SFX t0 aver gavevi/Ī4 aver	ds:indicative+imperfect is:second+plural	# T2 + (v)i
SFX t0 aver gevi/Ī4 aver	ds:indicative+imperfect is:second+plural	# T2 + (v)i
SFX t0 aver ʼvevi/Ī4 aver	ds:indicative+imperfect is:second+plural	# T2 + (v)i
SFX t0 aver ʼevi/Ī4 aver	ds:indicative+imperfect is:second+plural	# T2 + (v)i
SFX t0 er évi/I4N0 aver	ds:indicative+imperfect is:second+plural	# T2 + (v)i
SFX t0 aver gavévi/I4N0 aver	ds:indicative+imperfect is:second+plural	# T2 + (v)i
SFX t0 aver gévi/I4N0 aver	ds:indicative+imperfect is:second+plural	# T2 + (v)i
SFX t0 aver ʼvévi/I4N0 aver	ds:indicative+imperfect is:second+plural	# T2 + (v)i
SFX t0 aver ʼévi/I4N0 aver	ds:indicative+imperfect is:second+plural	# T2 + (v)i
SFX t0 er éi/Ī4I4 aver	ds:indicative+imperfect is:second+plural	# T2 + (v)i
SFX t0 aver gavéi/Ī4I4 aver	ds:indicative+imperfect is:second+plural	# T2 + (v)i
SFX t0 aver géi/Ī4I4 aver	ds:indicative+imperfect is:second+plural	# T2 + (v)i
SFX t0 aver ʼvéi/Ī4I4 aver	ds:indicative+imperfect is:second+plural	# T2 + (v)i
SFX t0 aver ʼéi/Ī4I4 aver	ds:indicative+imperfect is:second+plural	# T2 + (v)i
SFX t0 r va aver	ds:indicative+imperfect is:third	# T2 + (v)a
SFX t0 aver gaveva aver	ds:indicative+imperfect is:third	# T2 + (v)a
SFX t0 aver geva aver	ds:indicative+imperfect is:third	# T2 + (v)a
SFX t0 aver ʼveva aver	ds:indicative+imperfect is:third	# T2 + (v)a
SFX t0 aver ʼeva aver	ds:indicative+imperfect is:third	# T2 + (v)a
SFX t0 er éa aver	ds:indicative+imperfect is:third	# T2 + (v)a
SFX t0 aver gavéa aver	ds:indicative+imperfect is:third	# T2 + (v)a
SFX t0 aver géa aver	ds:indicative+imperfect is:third	# T2 + (v)a
SFX t0 aver ʼvéa aver	ds:indicative+imperfect is:third	# T2 + (v)a
SFX t0 aver ʼéa aver	ds:indicative+imperfect is:third	# T2 + (v)a
SFX t0 r se aver	ds:subjunctive+imperfect is:first+singular	# T2 + se
SFX t0 er ésimo aver	ds:subjunctive+imperfect is:first+plural	# T2 + simo
SFX t0 r si aver	ds:subjunctive+imperfect is:second+singular	# T2 + si
SFX t0 r si aver	ds:subjunctive+imperfect is:second+plural	# T2 + si
SFX t0 r se aver	ds:subjunctive+imperfect is:third	# T2 + se
SFX t0 r sto/A1 aver	ds:participle+passive+weak is:singular+masculine	# T2 + st[oiae]
SFX t0 r ndo/Ᵽ0 aver	ds:gerund+simple	# T2 + ndo = T7 + ndo
SFX t0 er éndo/P0N0 aver	ds:gerund+simple	# T2 + ndo = T7 + ndo
SFX t0 r nto/Ᵽ0 aver	ds:gerund+simple	# T2 + nto = T7 + nto
SFX t0 er énto/P0N0 aver	ds:gerund+simple	# T2 + nto = T7 + nto
SFX t0 er ènto/Ᵽ0P0 aver	ds:gerund+simple	# T2 + nto
SFX t0 r nto/Ᵽ0FS aver	ds:gerund+simple	# T2 + nto
SFX t0 er énto/P0N0 aver	ds:gerund+simple	# T2 + nto
SFX t0 er ènto/Ᵽ0P0FS aver	ds:gerund+simple	# T2 + nto
SFX t0 0 ò/Ī1I1 aver	ds:indicative+future is:first+singular	# T4 + rò
SFX t0 aver gaverò/Ī1I1 aver	ds:indicative+future is:first+singular	# T4 + rò
SFX t0 aver gerò/Ī1I1 aver	ds:indicative+future is:first+singular	# T4 + rò
SFX t0 0 à/Ī1I1 aver	ds:indicative+future is:first+singular	# T4 + rà
SFX t0 aver gaverà/Ī1I1 aver	ds:indicative+future is:first+singular	# T4 + rà
SFX t0 aver gerà/Ī1I1 aver	ds:indicative+future is:first+singular	# T4 + rà
SFX t0 0 emo/Ī2 aver	ds:indicative+future is:first+plural	# T4 + r[éí]mo
SFX t0 aver gaveremo/Ī2 aver	ds:indicative+future is:first+plural	# T4 + r[éí]mo
SFX t0 aver geremo/Ī2 aver	ds:indicative+future is:first+plural	# T4 + r[éí]mo
SFX t0 0 émo/I2N0 aver	ds:indicative+future is:first+plural	# T4 + r[éí]mo
SFX t0 aver gaverémo/I2N0 aver	ds:indicative+future is:first+plural	# T4 + r[éí]mo
SFX t0 aver gerémo/I2N0 aver	ds:indicative+future is:first+plural	# T4 + r[éí]mo
SFX t0 0 imo/Ī2 aver	ds:indicative+future is:first+plural	# T4 + r[éí]mo
SFX t0 aver gaverimo/Ī2 aver	ds:indicative+future is:first+plural	# T4 + r[éí]mo
SFX t0 aver gerimo/Ī2 aver	ds:indicative+future is:first+plural	# T4 + r[éí]mo
SFX t0 0 ímo/I2N0 aver	ds:indicative+future is:first+plural	# T4 + r[éí]mo
SFX t0 aver gaverímo/I2N0 aver	ds:indicative+future is:first+plural	# T4 + r[éí]mo
SFX t0 aver gerímo/I2N0 aver	ds:indicative+future is:first+plural	# T4 + r[éí]mo
SFX t0 0 à/Ī3I3 aver	ds:indicative+future is:second+singular	# T4 + rà
SFX t0 aver gaverà/Ī3I3 aver	ds:indicative+future is:second+singular	# T4 + rà
SFX t0 aver gerà/Ī3I3 aver	ds:indicative+future is:second+singular	# T4 + rà
SFX t0 0 é/Ī4I4 aver	ds:indicative+future is:second+plural	# T4 + ré
SFX t0 aver gaveré/Ī4I4 aver	ds:indicative+future is:second+plural	# T4 + ré
SFX t0 aver geré/Ī4I4 aver	ds:indicative+future is:second+plural	# T4 + ré
SFX t0 0 í/Ī4I4 aver	ds:indicative+future is:second+plural	# T4 + rí
SFX t0 aver gaverí/Ī4I4 aver	ds:indicative+future is:second+plural	# T4 + rí
SFX t0 aver gerí/Ī4I4 aver	ds:indicative+future is:second+plural	# T4 + rí
SFX t0 0 à aver	ds:indicative+future is:third	# T4 + rà
SFX t0 aver gaverà aver	ds:indicative+future is:third	# T4 + rà
SFX t0 aver gerà aver	ds:indicative+future is:third	# T4 + rà
SFX t0 0 ía aver	ds:conditional+present is:first+singular	# T4 + ría
SFX t0 0 ésimo aver	ds:conditional+present is:first+plural	# T4 + résimo
SFX t0 0 ía aver	ds:conditional+present is:second+singular	# T4 + ría
SFX t0 0 esi aver	ds:conditional+present is:second+plural	# T4 + rési
SFX t0 0 ía aver	ds:conditional+present is:third	# T4 + ría
SFX t0 0 ave/Ī1 aver	ds:conditional+present is:first+singular	# T4 + rà(v)e
SFX t0 0 àve/I1N0 aver	ds:conditional+present is:first+singular	# T4 + rà(v)e
SFX t0 0 ave/Ī2 aver	ds:conditional+present is:first+plural	# T4 + rà(v)e
SFX t0 0 àve/I2N0 aver	ds:conditional+present is:first+plural	# T4 + rà(v)e
SFX t0 0 ave/Ī3 aver	ds:conditional+present is:second+singular	# T4 + rà(v)e
SFX t0 0 àve/I3N0 aver	ds:conditional+present is:second+singular	# T4 + rà(v)e
SFX t0 0 ave/Ī4 aver	ds:conditional+present is:second+plural	# T4 + rà(v)e
SFX t0 0 àve/I4N0 aver	ds:conditional+present is:second+plural	# T4 + rà(v)e
SFX t0 0 ave aver	ds:conditional+present is:third	# T4 + rà(v)e
SFX t0 0 àe/Ī1I1 aver	ds:conditional+present is:first+singular	# T4 + rà(v)e
SFX t0 0 àe/Ī2I2 aver	ds:conditional+present is:first+plural	# T4 + rà(v)e
SFX t0 0 àe/Ī3I3 aver	ds:conditional+present is:second+singular	# T4 + rà(v)e
SFX t0 0 àe/Ī4I4 aver	ds:conditional+present is:second+plural	# T4 + rà(v)e
SFX t0 0 àe aver	ds:conditional+present is:third	# T4 + rà(v)e
SFX t0 r mo/Ī2 aver	ds:indicative+present is:first+plural	# T5 + (g)avemo
SFX t0 aver gavemo/Ī2 aver	ds:indicative+present is:first+plural	# T5 + (g)avemo
SFX t0 aver ʼemo/Ī2 aver	ds:indicative+present is:first+plural	# T5 + ʼemo
SFX t0 aver gemo/Ī2 aver	ds:indicative+present is:first+plural	# T5 + gemo
SFX t0 er émo/I2N0 aver	ds:indicative+present is:first+plural	# T5 + (g)avémo
SFX t0 aver gavémo/I2N0 aver	ds:indicative+present is:first+plural	# T5 + (g)avémo
SFX t0 aver ʼémo/I2N0 aver	ds:indicative+present is:first+plural	# T5 + ʼémo
SFX t0 aver gémo/I2N0 aver	ds:indicative+present is:first+plural	# T5 + gémo
SFX t0 er imo/Ī2 aver	ds:indicative+present is:first+plural	# T5 + avimo
SFX t0 aver gavimo/Ī2 aver	ds:indicative+present is:first+plural	# T5 + gavimo
SFX t0 aver gimo/Ī2 aver	ds:indicative+present is:first+plural	# T5 + gimo
SFX t0 er ímo/I2N0 aver	ds:indicative+present is:first+plural	# T5 + avímo
SFX t0 aver gavímo/I2N0 aver	ds:indicative+present is:first+plural	# T5 + gavímo
SFX t0 aver gímo/I2N0 aver	ds:indicative+present is:first+plural	# T5 + gímo
SFX t0 er é/Ī4I4 aver	ds:indicative+present is:second+plural	# T5
SFX t0 aver é/Ī4I4 aver	ds:indicative+present is:second+plural	# T5
SFX t0 aver gavé/Ī4I4 aver	ds:indicative+present is:second+plural	# T5
SFX t0 aver ʼvé/Ī4I4 aver	ds:indicative+present is:second+plural	# T5
SFX t0 er í/Ī4I4 aver	ds:indicative+present is:second+plural	# T5
SFX t0 aver gaví/Ī4I4 aver	ds:indicative+present is:second+plural	# T5
SFX t0 aver ʼví/Ī4I4 aver	ds:indicative+present is:second+plural	# T5
SFX t0 r mo aver	ds:subjunctive+present is:first+plural	# T5 + mo
SFX t0 er imo aver	ds:subjunctive+present is:first+plural	# T5 + mo
SFX t0 er é aver	ds:subjunctive+present is:second+plural	# T5
SFX t0 er í aver	ds:subjunctive+present is:second+plural	# T5
SFX t0 er é/Ī4I4Đ0 aver	ds:imperative+present is:second+plural	# T5
SFX t0 er í/Ī4I4Đ0 aver	ds:imperative+present is:second+plural	# T5
SFX t0 er udo/A1 aver	ds:participle+passive+weak is:singular+masculine	# T6 + d[oiae]
SFX t0 er ú/A1 aver	ds:participle+passive+weak is:singular+masculine	# T6 + ([oiae])
SFX t0 r nte/FS aver	ds:participle+active	# T7 + nte
SFX t0 er ènte/FS aver	ds:participle+active	# T7 + nte

SFX l0 r va/Ī5N0 aver	ds:indicative+imperfect is:third	# T2 + (v)a
SFX l0 aver gaveva/Ī5N0 aver	ds:indicative+imperfect is:third	# T2 + (v)a
SFX l0 aver geva/Ī5N0 aver	ds:indicative+imperfect is:third	# T2 + (v)a
SFX l0 aver ʼveva/Ī5N0 aver	ds:indicative+imperfect is:third	# T2 + (v)a
SFX l0 aver ʼeva/Ī5N0 aver	ds:indicative+imperfect is:third	# T2 + (v)a
SFX l0 er éva/I5N0 aver	ds:indicative+imperfect is:third	# T2 + (v)a
SFX l0 aver gavéva/I5N0 aver	ds:indicative+imperfect is:third	# T2 + (v)a
SFX l0 aver géva/I5N0 aver	ds:indicative+imperfect is:third	# T2 + (v)a
SFX l0 aver ʼvéva/I5N0 aver	ds:indicative+imperfect is:third	# T2 + (v)a
SFX l0 aver ʼéva/I5N0 aver	ds:indicative+imperfect is:third	# T2 + (v)a
SFX l0 er éa/Ī5I5N0 aver	ds:indicative+imperfect is:third	# T2 + (v)a
SFX l0 aver gavéa/Ī5I5N0 aver	ds:indicative+imperfect is:third	# T2 + (v)a
SFX l0 aver géa/Ī5I5N0 aver	ds:indicative+imperfect is:third	# T2 + (v)a
SFX l0 aver ʼvéa/Ī5I5N0 aver	ds:indicative+imperfect is:third	# T2 + (v)a
SFX l0 aver ʼéa/Ī5I5N0 aver	ds:indicative+imperfect is:third	# T2 + (v)a
SFX l0 r ndo/ⱣlN0 aver	ds:gerund+simple	# T2 + ndo = T7 + ndo
SFX l0 er éndo/PlN0 aver	ds:gerund+simple	# T2 + ndo = T7 + ndo
SFX l0 r nto/ⱣlN0 aver	ds:gerund+simple	# T2 + nto = T7 + nto
SFX l0 er énto/PlN0 aver	ds:gerund+simple	# T2 + nto = T7 + nto
SFX l0 er ènto/ⱣlPlN0 aver	ds:gerund+simple	# T2 + nto = T7 + nto
SFX l0 0 à/Ī5I5N0 aver	ds:indicative+future is:third	# T4 + rà
SFX l0 aver gaverà/Ī5I5N0 aver	ds:indicative+future is:third	# T4 + rà
SFX l0 aver gerà/Ī5I5N0 aver	ds:indicative+future is:third	# T4 + rà
SFX l0 0 ave/Ī6N0 aver	ds:conditional+present is:third	# T4 + rà(v)e
SFX l0 0 àve/I6N0 aver	ds:conditional+present is:third	# T4 + rà(v)e
SFX l0 er é/ĐlDlN0 aver	ds:imperative+present is:second+plural	# T5
SFX l0 er í/ĐlDlN0 aver	ds:imperative+present is:second+plural	# T5
SFX ƚ0 r ndo/ⱣƚN0 aver	ds:gerund+simple	# T2 + ndo = T7 + ndo
SFX ƚ0 er éndo/PƚN0 aver	ds:gerund+simple	# T2 + ndo = T7 + ndo
SFX ƚ0 r nto/ⱣƚN0 aver	ds:gerund+simple	# T2 + nto = T7 + nto
SFX ƚ0 er énto/PƚN0 aver	ds:gerund+simple	# T2 + nto = T7 + nto
SFX ƚ0 er ènto/ⱣƚPƚN0 aver	ds:gerund+simple	# T2 + nto = T7 + nto
SFX ƚ0 0 à/ī5i5N0 aver	ds:indicative+future is:third	# T4 + rà
SFX ƚ0 aver gaverà/ī5i5N0 aver	ds:indicative+future is:third	# T4 + rà
SFX ƚ0 aver gerà/ī5i5N0 aver	ds:indicative+future is:third	# T4 + rà
SFX ƚ0 0 ave/ī6N0 aver	ds:conditional+present is:third	# T4 + rà(v)e
SFX ƚ0 0 àve/i6N0 aver	ds:conditional+present is:third	# T4 + rà(v)e
SFX ƚ0 er é/ĐƚDƚN0 aver	ds:imperative+present is:second+plural	# T5
SFX ƚ0 er í/ĐƚDƚN0 aver	ds:imperative+present is:second+plural	# T5

SFX n0 r ve/Ī1 aver	ds:indicative+imperfect is:first+singular	# T2 + (v)e
SFX n0 aver gaveve/Ī1 aver	ds:indicative+imperfect is:first+singular	# T2 + (v)e
SFX n0 aver geve/Ī1 aver	ds:indicative+imperfect is:first+singular	# T2 + (v)e
SFX n0 aver ʼveve/Ī1 aver	ds:indicative+imperfect is:first+singular	# T2 + (v)e
SFX n0 aver ʼeve/Ī1 aver	ds:indicative+imperfect is:first+singular	# T2 + (v)e
SFX n0 er éve/I1N0 aver	ds:indicative+imperfect is:first+singular	# T2 + (v)e
SFX n0 aver gavéve/I1N0 aver	ds:indicative+imperfect is:first+singular	# T2 + (v)e
SFX n0 aver géve/I1N0 aver	ds:indicative+imperfect is:first+singular	# T2 + (v)e
SFX n0 aver ʼvéve/I1N0 aver	ds:indicative+imperfect is:first+singular	# T2 + (v)e
SFX n0 aver ʼéve/I1N0 aver	ds:indicative+imperfect is:first+singular	# T2 + (v)e
SFX n0 er ée/Ī1I1 aver	ds:indicative+imperfect is:first+singular	# T2 + (v)e
SFX n0 aver gavée/Ī1I1 aver	ds:indicative+imperfect is:first+singular	# T2 + (v)e
SFX n0 aver gée/Ī1I1 aver	ds:indicative+imperfect is:first+singular	# T2 + (v)e
SFX n0 aver ʼvée/Ī1I1 aver	ds:indicative+imperfect is:first+singular	# T2 + (v)e
SFX n0 aver ʼée/Ī1I1 aver	ds:indicative+imperfect is:first+singular	# T2 + (v)e
SFX n0 r va/Ī3 aver	ds:indicative+imperfect is:second+singular	# T2 + (v)a, 2s=3
SFX n0 aver gaveva/Ī3 aver	ds:indicative+imperfect is:second+singular	# T2 + (v)a, 2s=3
SFX n0 aver geva/Ī3 aver	ds:indicative+imperfect is:second+singular	# T2 + (v)a, 2s=3
SFX n0 aver ʼveva/Ī3 aver	ds:indicative+imperfect is:second+singular	# T2 + (v)a, 2s=3
SFX n0 aver ʼeva/Ī3 aver	ds:indicative+imperfect is:second+singular	# T2 + (v)a, 2s=3
SFX n0 er éva/I3N0 aver	ds:indicative+imperfect is:second+singular	# T2 + (v)a, 2s=3
SFX n0 aver gavéva/I3N0 aver	ds:indicative+imperfect is:second+singular	# T2 + (v)a, 2s=3
SFX n0 aver géva/I3N0 aver	ds:indicative+imperfect is:second+singular	# T2 + (v)a, 2s=3
SFX n0 aver ʼvéva/I3N0 aver	ds:indicative+imperfect is:second+singular	# T2 + (v)a, 2s=3
SFX n0 aver ʼéva/I3N0 aver	ds:indicative+imperfect is:second+singular	# T2 + (v)a, 2s=3
SFX n0 er éa/Ī3I3 aver	ds:indicative+imperfect is:second+singular	# T2 + (v)a, 2s=3
SFX n0 aver gavéa/Ī3I3 aver	ds:indicative+imperfect is:second+singular	# T2 + (v)a, 2s=3
SFX n0 aver géa/Ī3I3 aver	ds:indicative+imperfect is:second+singular	# T2 + (v)a, 2s=3
SFX n0 aver ʼvéa/Ī3I3 aver	ds:indicative+imperfect is:second+singular	# T2 + (v)a, 2s=3
SFX n0 aver ʼéa/Ī3I3 aver	ds:indicative+imperfect is:second+singular	# T2 + (v)a, 2s=3
SFX n0 r se aver	ds:subjunctive+imperfect is:second+singular	# T2 + se, 2s=3
SFX n0 r st aver	ds:participle+passive+weak is:singular+masculine	# T2 + st[oiae]
SFX n0 r nt aver	ds:gerund+simple	# T2 + nto = T7 + nto
SFX n0 er ènt aver	ds:gerund+simple	# T2 + nto = T7 + nto
SFX n0 0 è/Ī1I1 aver	ds:indicative+future is:first+singular	# T4 + rè
SFX n0 aver gaverè/Ī1I1 aver	ds:indicative+future is:first+singular	# T4 + rè
SFX n0 aver gerè/Ī1I1 aver	ds:indicative+future is:first+singular	# T4 + rè
SFX n0 0 on/Ī2 aver	ds:indicative+future is:first+plural	# T4 + ron
SFX n0 aver gaveron/Ī2 aver	ds:indicative+future is:first+plural	# T4 + ron
SFX n0 aver geron/Ī2 aver	ds:indicative+future is:first+plural	# T4 + ron
SFX n0 0 ón/I2N0 aver	ds:indicative+future is:first+plural	# T4 + ron
SFX n0 aver gaverón/I2N0 aver	ds:indicative+future is:first+plural	# T4 + ron
SFX n0 aver gerón/I2N0 aver	ds:indicative+future is:first+plural	# T4 + ron
SFX n0 0 en/Ī2 aver	ds:indicative+future is:first+plural	# T4 + rén
SFX n0 aver gaveren/Ī2 aver	ds:indicative+future is:first+plural	# T4 + rén
SFX n0 aver geren/Ī2 aver	ds:indicative+future is:first+plural	# T4 + rén
SFX n0 0 én/I2N0 aver	ds:indicative+future is:first+plural	# T4 + rén
SFX n0 aver gaverén/I2N0 aver	ds:indicative+future is:first+plural	# T4 + rén
SFX n0 aver gerén/I2N0 aver	ds:indicative+future is:first+plural	# T4 + rén
SFX n0 0 íe aver	ds:conditional+present is:first+singular	# T4 + ríe
SFX n0 0 ée aver	ds:conditional+present is:first+singular	# T4 + rée
SFX n0 0 ée aver	ds:conditional+present is:second+singular	# T4 + rée
SFX n0 0 ée aver	ds:conditional+present is:third	# T4 + rée
SFX n0 0 on aver	ds:conditional+present is:first+plural	# T4 + r(is)(i)ón(se)
SFX n0 0 onse aver	ds:conditional+present is:first+plural	# T4 + r(is)(i)ón(se)
SFX n0 0 ion aver	ds:conditional+present is:first+plural	# T4 + r(is)(i)ón(se)
SFX n0 0 ionse aver	ds:conditional+present is:first+plural	# T4 + r(is)(i)ón(se)
SFX n0 0 ison aver	ds:conditional+present is:first+plural	# T4 + r(is)(i)ón(se)
SFX n0 0 isonse aver	ds:conditional+present is:first+plural	# T4 + r(is)(i)ón(se)
SFX n0 0 ision aver	ds:conditional+present is:first+plural	# T4 + r(is)(i)ón(se)
SFX n0 0 isionse aver	ds:conditional+present is:first+plural	# T4 + r(is)(i)ón(se)
SFX n0 0 en aver	ds:conditional+present is:first+plural	# T4 + r(is)én(s[ei])
SFX n0 0 ense aver	ds:conditional+present is:first+plural	# T4 + r(is)én(s[ei])
SFX n0 0 ensi aver	ds:conditional+present is:first+plural	# T4 + r(is)én(s[ei])
SFX n0 0 isen aver	ds:conditional+present is:first+plural	# T4 + r(is)én(s[ei])
SFX n0 0 isense aver	ds:conditional+present is:first+plural	# T4 + r(is)én(s[ei])
SFX n0 0 isensi aver	ds:conditional+present is:first+plural	# T4 + r(is)én(s[ei])
SFX n0 0 ié aver	ds:conditional+present is:second+singular	# T4 + r(is)ié
SFX n0 0 isié aver	ds:conditional+present is:second+singular	# T4 + r(is)ié
SFX n0 0 íe aver	ds:conditional+present is:third	# T4 + ríe
SFX n0 r nt aver	ds:participle+active	# T7 + nte
SFX n0 er ènt aver	ds:gerund+simple	# T7 + nto
SFX n0 er on/Ī2 aver	ds:indicative+imperfect is:first+plural	# T11 + (iv)(i)ón(se)
SFX n0 er ón/I2N0 aver	ds:indicative+imperfect is:first+plural	# T11 + (iv)(i)ón(se)
SFX n0 er onse/Ī2 aver	ds:indicative+imperfect is:first+plural	# T11 + (iv)(i)ón(se)
SFX n0 er ion/Ī2 aver	ds:indicative+imperfect is:first+plural	# T11 + (iv)(i)ón(se)
SFX n0 er ión/I2N0 aver	ds:indicative+imperfect is:first+plural	# T11 + (iv)(i)ón(se)
SFX n0 er ionse/Ī2 aver	ds:indicative+imperfect is:first+plural	# T11 + (iv)(i)ón(se)
SFX n0 er ivon/Ī2 aver	ds:indicative+imperfect is:first+plural	# T11 + (iv)(i)ón(se)
SFX n0 er ivón/I2N0 aver	ds:indicative+imperfect is:first+plural	# T11 + (iv)(i)ón(se)
SFX n0 er ivonse/Ī2 aver	ds:indicative+imperfect is:first+plural	# T11 + (iv)(i)ón(se)
SFX n0 er ivion/Ī2 aver	ds:indicative+imperfect is:first+plural	# T11 + (iv)(i)ón(se)
SFX n0 er ivión/I2N0 aver	ds:indicative+imperfect is:first+plural	# T11 + (iv)(i)ón(se)
SFX n0 er ivionse/Ī2 aver	ds:indicative+imperfect is:first+plural	# T11 + (iv)(i)ón(se)
SFX n0 r n/Ī2 aver	ds:indicative+imperfect is:first+plural	# T11 + (iv)én(s[ei])
SFX n0 er én/I2N0 aver	ds:indicative+imperfect is:first+plural	# T11 + (iv)én(s[ei])
SFX n0 r nse/Ī2 aver	ds:indicative+imperfect is:first+plural	# T11 + (iv)én(s[ei])
SFX n0 r nsi/Ī2 aver	ds:indicative+imperfect is:first+plural	# T11 + (iv)én(s[ei])
SFX n0 er iven/Ī2 aver	ds:indicative+imperfect is:first+plural	# T11 + (iv)én(s[ei])
SFX n0 er ivén/I2N0 aver	ds:indicative+imperfect is:first+plural	# T11 + (iv)én(s[ei])
SFX n0 er ivense/Ī2 aver	ds:indicative+imperfect is:first+plural	# T11 + (iv)én(s[ei])
SFX n0 er ivensi/Ī2 aver	ds:indicative+imperfect is:first+plural	# T11 + (iv)én(s[ei])
SFX n0 er ié/Ī4I4 aver	ds:indicative+imperfect is:second+plural	# T11 + (iv)ié
SFX n0 er ivié/Ī4I4 aver	ds:indicative+imperfect is:second+plural	# T11 + (iv)ié
SFX n0 er on aver	ds:subjunctive+imperfect is:first+plural	# T11 + (is)(i)ón(e/se)
SFX n0 er one aver	ds:subjunctive+imperfect is:first+plural	# T11 + (is)(i)ón(e/se)
SFX n0 er onse aver	ds:subjunctive+imperfect is:first+plural	# T11 + (is)(i)ón(e/se)
SFX n0 er ion aver	ds:subjunctive+imperfect is:first+plural	# T11 + (is)(i)ón(e/se)
SFX n0 er ione aver	ds:subjunctive+imperfect is:first+plural	# T11 + (is)(i)ón(e/se)
SFX n0 er ionse aver	ds:subjunctive+imperfect is:first+plural	# T11 + (is)(i)ón(e/se)
SFX n0 er ison aver	ds:subjunctive+imperfect is:first+plural	# T11 + (is)(i)ón(e/se)
SFX n0 er isone aver	ds:subjunctive+imperfect is:first+plural	# T11 + (is)(i)ón(e/se)
SFX n0 er isonse aver	ds:subjunctive+imperfect is:first+plural	# T11 + (is)(i)ón(e/se)
SFX n0 er ision aver	ds:subjunctive+imperfect is:first+plural	# T11 + (is)(i)ón(e/se)
SFX n0 er isione aver	ds:subjunctive+imperfect is:first+plural	# T11 + (is)(i)ón(e/se)
SFX n0 er isionse aver	ds:subjunctive+imperfect is:first+plural	# T11 + (is)(i)ón(e/se)
SFX n0 r n aver	ds:subjunctive+imperfect is:first+plural	# T11 + (is)én(e/se)
SFX n0 r ne aver	ds:subjunctive+imperfect is:first+plural	# T11 + (is)én(e/se)
SFX n0 r nse aver	ds:subjunctive+imperfect is:first+plural	# T11 + (is)én(e/se)
SFX n0 r nsi aver	ds:subjunctive+imperfect is:first+plural	# T11 + (is)én(e/se)
SFX n0 er isen aver	ds:subjunctive+imperfect is:first+plural	# T11 + (is)én(e/se)
SFX n0 er isene aver	ds:subjunctive+imperfect is:first+plural	# T11 + (is)én(e/se)
SFX n0 er isense aver	ds:subjunctive+imperfect is:first+plural	# T11 + (is)én(e/se)
SFX n0 er isensi aver	ds:subjunctive+imperfect is:first+plural	# T11 + (is)én(e/se)
SFX n0 er ié aver	ds:subjunctive+imperfect is:second+plural	# T11 + (is)ié([dg]e)
SFX n0 er iede aver	ds:subjunctive+imperfect is:second+plural	# T11 + (is)ié([dg]e)
SFX n0 er iege aver	ds:subjunctive+imperfect is:second+plural	# T11 + (is)ié([dg]e)
SFX n0 er isié aver	ds:subjunctive+imperfect is:second+plural	# T11 + (is)ié([dg]e)
SFX n0 er isiede aver	ds:subjunctive+imperfect is:second+plural	# T11 + (is)ié([dg]e)
SFX n0 er isiege aver	ds:subjunctive+imperfect is:second+plural	# T11 + (is)ié([dg]e)
SFX n0 er on/Ī2 aver	ds:indicative+present is:first+plural	# T12 + avón
SFX n0 aver ʼvon/Ī2 aver	ds:indicative+present is:first+plural	# T12 + vón
SFX n0 aver ʼon/Ī2 aver	ds:indicative+present is:first+plural	# T12 + ʼón
SFX n0 er ón/I2N0 aver	ds:indicative+present is:first+plural	# T12 + avón
SFX n0 aver ʼvón/I2N0 aver	ds:indicative+present is:first+plural	# T12 + vón
SFX n0 aver ʼón/I2N0 aver	ds:indicative+present is:first+plural	# T12 + ʼón
SFX n0 er en/Ī2 aver	ds:indicative+present is:first+plural	# T12 + avén
SFX n0 aver ʼven/Ī2 aver	ds:indicative+present is:first+plural	# T12 + vén
SFX n0 aver ʼen/Ī2 aver	ds:indicative+present is:first+plural	# T12 + ʼén
SFX n0 er én/I2N0 aver	ds:indicative+present is:first+plural	# T12 + avén
SFX n0 aver ʼvén/I2N0 aver	ds:indicative+present is:first+plural	# T12 + vén
SFX n0 aver ʼén/I2N0 aver	ds:indicative+present is:first+plural	# T12 + ʼén
SFX n0 er on aver	ds:subjunctive+present is:first+plural	# T12 + (i)ón(e)
SFX n0 er one aver	ds:subjunctive+present is:first+plural	# T12 + (i)ón(e)
SFX n0 er ion aver	ds:subjunctive+present is:first+plural	# T12 + (i)ón(e)
SFX n0 er ione aver	ds:subjunctive+present is:first+plural	# T12 + (i)ón(e)
SFX n0 0 n o	ds:subjunctive+present is:first+plural	# T12 + (i)ón(e)
SFX n0 0 ne o	ds:subjunctive+present is:first+plural	# T12 + (i)ón(e)
SFX n0 o ion [^cijɉñ]o	ds:subjunctive+present is:first+plural	# T12 + (i)ón(e)
SFX n0 o ione [^cijɉñ]o	ds:subjunctive+present is:first+plural	# T12 + (i)ón(e)
SFX n0 r n aver	ds:subjunctive+present is:first+plural	# T12 + én(e)
SFX n0 r ne aver	ds:subjunctive+present is:first+plural	# T12 + én(e)
SFX n0 o en o	ds:subjunctive+present is:first+plural	# T12 + én(e)
SFX n0 o ene o	ds:subjunctive+present is:first+plural	# T12 + én(e)
SFX n0 er é aver	ds:subjunctive+present is:second+plural	# T12 + é([dg]e)
SFX n0 r de aver	ds:subjunctive+present is:second+plural	# T12 + é([dg]e)
SFX n0 r ge aver	ds:subjunctive+present is:second+plural	# T12 + é([dg]e)
SFX n0 er é/Đ0D0ĐlDl aver	ds:imperative+present is:second+plural	# T12 + é

SFX t1 0 0/Ᵽ0N0 r	ds:infinitive+simple	# T1 + r
SFX t1 0 e r	ds:infinitive+simple	# T1 + r(e)
SFX t1 er é/P0N0 aver	ds:infinitive+simple	# T1
SFX l1 0 0/ⱣlN0 r	ds:infinitive+simple	# T1 + r
SFX l1 er é/PlN0 aver	ds:infinitive+simple
SFX ƚ1 0 0/ⱣƚN0 r	ds:infinitive+simple	# T1 + r
SFX ƚ1 er é/PƚN0 aver	ds:infinitive+simple

SFX e1 0 e r	ds:infinitive+simple	# T1 + r(e)
SFX e1 0 0/Ᵽ0R0N0 r	ds:infinitive+simple	# T1 + r
SFX ė1 0 0/ⱣlRlN0 r	ds:infinitive+simple	# T1 + r
SFX ē1 0 0/ⱣƚRƚN0 r	ds:infinitive+simple	# T1 + r

SFX p4 er arò/Ī1I1 aver	ds:indicative+future is:first+singular	# T4 + rò
SFX p4 aver gavarò/Ī1I1 aver	ds:indicative+future is:first+singular	# T4 + rò
SFX p4 aver garò/Ī1I1 aver	ds:indicative+future is:first+singular	# T4 + rò
SFX p4 er arà/Ī1I1 aver	ds:indicative+future is:first+singular	# T4 + rà
SFX p4 aver gavarà/Ī1I1 aver	ds:indicative+future is:first+singular	# T4 + rà
SFX p4 aver garà/Ī1I1 aver	ds:indicative+future is:first+singular	# T4 + rà
SFX p4 er aremo/Ī2 aver	ds:indicative+future is:first+plural	# T4 + r[éí]mo
SFX p4 aver gavaremo/Ī2 aver	ds:indicative+future is:first+plural	# T4 + r[éí]mo
SFX p4 aver garemo/Ī2 aver	ds:indicative+future is:first+plural	# T4 + r[éí]mo
SFX p4 er arémo/I2N0 aver	ds:indicative+future is:first+plural	# T4 + r[éí]mo
SFX p4 aver gavarémo/I2N0 aver	ds:indicative+future is:first+plural	# T4 + r[éí]mo
SFX p4 aver garémo/I2N0 aver	ds:indicative+future is:first+plural	# T4 + r[éí]mo
SFX p4 er arimo/Ī2 aver	ds:indicative+future is:first+plural	# T4 + r[éí]mo
SFX p4 aver gavarimo/Ī2 aver	ds:indicative+future is:first+plural	# T4 + r[éí]mo
SFX p4 aver garimo/Ī2 aver	ds:indicative+future is:first+plural	# T4 + r[éí]mo
SFX p4 er arímo/I2N0 aver	ds:indicative+future is:first+plural	# T4 + r[éí]mo
SFX p4 aver gavarímo/I2N0 aver	ds:indicative+future is:first+plural	# T4 + r[éí]mo
SFX p4 aver garímo/I2N0 aver	ds:indicative+future is:first+plural	# T4 + r[éí]mo
SFX p4 er arà/Ī3I3 aver	ds:indicative+future is:second+singular	# T4 + rà
SFX p4 aver gavarà/Ī3I3 aver	ds:indicative+future is:second+singular	# T4 + rà
SFX p4 aver garà/Ī3I3 aver	ds:indicative+future is:second+singular	# T4 + rà
SFX p4 er aré/Ī4I4 aver	ds:indicative+future is:second+plural	# T4 + ré
SFX p4 aver gavaré/Ī4I4 aver	ds:indicative+future is:second+plural	# T4 + ré
SFX p4 aver garé/Ī4I4 aver	ds:indicative+future is:second+plural	# T4 + ré
SFX p4 er arí/Ī4I4 aver	ds:indicative+future is:second+plural	# T4 + rí
SFX p4 aver gavarí/Ī4I4 aver	ds:indicative+future is:second+plural	# T4 + rí
SFX p4 aver garí/Ī4I4 aver	ds:indicative+future is:second+plural	# T4 + rí
SFX p4 er arà aver	ds:indicative+future is:third	# T4 + rà
SFX p4 aver gavarà aver	ds:indicative+future is:third	# T4 + rà
SFX p4 aver garà aver	ds:indicative+future is:third	# T4 + rà
SFX p4 er arè/Ī1I1 aver	ds:indicative+future is:first+singular	# T4 + rè
SFX p4 aver gavarè/Ī1I1 aver	ds:indicative+future is:first+singular	# T4 + rè
SFX p4 aver garè/Ī1I1 aver	ds:indicative+future is:first+singular	# T4 + rè
SFX p4 er aría aver	ds:conditional+present is:first+singular	# T4 + ría
SFX p4 er aríe aver	ds:conditional+present is:first+singular	# T4 + ríe
SFX p4 er arésimo aver	ds:conditional+present is:first+plural	# T4 + résimo
SFX p4 er aría aver	ds:conditional+present is:second+singular	# T4 + ría
SFX p4 er aresi aver	ds:conditional+present is:second+plural	# T4 + rési
SFX p4 er aría aver	ds:conditional+present is:third	# T4 + ría
SFX p4 er arave/Ī1 aver	ds:conditional+present is:first+singular	# T4 + rà(v)e
SFX p4 er aràve/I1N0 aver	ds:conditional+present is:first+singular	# T4 + rà(v)e
SFX p4 er arave/Ī2 aver	ds:conditional+present is:first+plural	# T4 + rà(v)e
SFX p4 er aràve/I2N0 aver	ds:conditional+present is:first+plural	# T4 + rà(v)e
SFX p4 er arave/Ī3 aver	ds:conditional+present is:second+singular	# T4 + rà(v)e
SFX p4 er aràve/I3N0 aver	ds:conditional+present is:second+singular	# T4 + rà(v)e
SFX p4 er arave/Ī4 aver	ds:conditional+present is:second+plural	# T4 + rà(v)e
SFX p4 er aràve/I4N0 aver	ds:conditional+present is:second+plural	# T4 + rà(v)e
SFX p4 er arave aver	ds:conditional+present is:third	# T4 + rà(v)e
SFX p4 er aràe/Ī1I1N0 aver	ds:conditional+present is:first+singular	# T4 + rà(v)e
SFX p4 er aràe/Ī2I2N0 aver	ds:conditional+present is:first+plural	# T4 + rà(v)e
SFX p4 er aràe/Ī3I3N0 aver	ds:conditional+present is:second+singular	# T4 + rà(v)e
SFX p4 er aràe/Ī4I4N0 aver	ds:conditional+present is:second+plural	# T4 + rà(v)e
SFX p4 er aràe aver	ds:conditional+present is:third	# T4 + rà(v)e

SFX ṗ4 er arà/Ī5I5N0 aver	ds:indicative+future is:third	# T4 + rà
SFX ṗ4 aver gavarà/Ī5I5N0 aver	ds:indicative+future is:third	# T4 + rà
SFX ṗ4 aver garà/Ī5I5N0 aver	ds:indicative+future is:third	# T4 + rà
SFX ṗ4 er arave/Ī6N0 aver	ds:conditional+present is:third	# T4 + rà(v)e
SFX ṗ4 er aràve/I6N0 aver	ds:conditional+present is:third	# T4 + rà(v)e

SFX ᵽ4 er arà/ī5i5N0 aver	ds:indicative+future is:third	# T4 + rà
SFX ᵽ4 aver gavarà/ī5i5N0 aver	ds:indicative+future is:third	# T4 + rà
SFX ᵽ4 aver garà/ī5i5N0 aver	ds:indicative+future is:third	# T4 + rà
SFX ᵽ4 er arave/ī6N0 aver	ds:conditional+present is:third	# T4 + rà(v)e
SFX ᵽ4 er aràve/i6N0 aver	ds:conditional+present is:third	# T4 + rà(v)e

SFX t8 aver ò/Ī1I1 aver	ds:indicative+present is:first+singular	# T8 + (g)ò
SFX t8 aver gò/Ī1I1 aver	ds:indicative+present is:first+singular	# T8 + (g)ò
SFX t8 aver à/Ī1I1 aver	ds:indicative+present is:first+singular	# T8 + (g)à
SFX t8 aver gà/Ī1I1 aver	ds:indicative+present is:first+singular	# T8 + (g)à
SFX t8 aver à/Ī3 aver	ds:indicative+present is:second+singular	# T8 + (g)à
SFX t8 aver gà/Ī3 aver	ds:indicative+present is:second+singular	# T8 + (g)à
SFX t8 aver è/Ī3 aver	ds:indicative+present is:second+singular	# T8 + è
SFX t8 o a o	ds:subjunctive+present is:first+singular	# T8 + a
SFX t8 o i o	ds:subjunctive+present is:second+singular	# T8 + i
SFX t8 o e o	ds:subjunctive+present is:third	# T8 + e

SFX n8 aver è/Ī1I1 aver	ds:indicative+present is:first+singular	# T8 + è
SFX n8 aver à/Ī3I3 aver	ds:indicative+present is:second+singular	# T8 + (g)à, 2s=3
SFX n8 aver à aver	ds:indicative+present is:third	# T8 + (g)à
SFX n8 o e o	ds:subjunctive+present is:first+singular	# T8 + e
SFX n8 o e o	ds:subjunctive+present is:second+singular	# T8 + e, 2s=3
SFX n8 o a o	ds:subjunctive+present is:third	# T8 + a

SFX tē o i/Đ0ĐlĐƚ o	ds:imperative+present is:second+singular	# T9
SFX tē oe i/D0Dl oe	ds:imperative+present is:second+singular	# T9
SFX lē aver à/Ī5I5N0 aver	ds:indicative+present is:third	# T10
SFX lē aver gà/Ī5I5N0 aver	ds:indicative+present is:third	# T10
SFX ƚē o i/ĐƚN0 o	ds:imperative+present is:second+singular	# T9
SFX ƚē aver à/ī5i5N0 aver	ds:indicative+present is:third	# T10
SFX ƚē aver gà/ī5i5N0 aver	ds:indicative+present is:third	# T10
